tr: Ev ve Bahçe > Mutfak ve Yemek > Ocak ve Fırında Pişirme Gereçleri > Pişirme Kapları > Tajineler ve Pişirme Çömlekleri: Pişirme Çömlekleri; Tajineler
hr-HR: Dom i vrt > Kuhinja i blagovaonica > Posuđe za kuhanje i pečenje > Posuđe za kuhanje > Tajine i glinene posude za kuhanje: Glinene posude za kuhanje; Tajine
fi: Koti ja puutarha > Keittiö ja ruokailu > Ruuanlaitto- ja leivontatarvikkeet > Ruuanlaittotarvikkeet > Tajinet ja saviastiat: Saviset ruoanlaittoastiat; Tajinet
en: Home & Garden > Kitchen & Dining > Cookware & Bakeware > Cookware > Tagines & Clay Cooking Pots: Clay Cooking Pots; Tagines
pt-PT: Casa e jardim > Cozinha e refeições > Utensílios para cozinhar e fazer bolos > Utensílios para cozinhar > Terrinas e panelas de barro: Panelas de barro; Terrina
zh-TW: 居家和庭園 > 廚房與餐廳 > 調理烘焙鍋具 > 鍋具 > 塔吉鍋/砂鍋: 砂鍋; 塔吉鍋
sl-SI: Dom in vrt > Kuhinja in jedilnica > Posode za kuhanje in peko > Posode za kuhanje > Tagini in glineni lonci za kuhanje: Glineni lonci za kuhanje; Tagini
sv: Hem och trädgård > Kök och matsal > Verktyg för matlagning och bakning > Kokkärl > Taginer och lergrytor: Lerkokkärl; Taginer
el: Σπίτι & κήπος > Κουζίνα & τραπεζαρία > Σκεύη μαγειρικής & ζαχαροπλαστικής > Μαγειρικά σκεύη > Ταζίν & πήλινα σκεύη μαγειρικής: Πήλινα σκεύη μαγειρικής; Ταζίν
es: Casa y jardín > Cocina y comedor > Utensilios para cocinar y para hornear > Utensilios para cocinar > Tajines y römertopf: Ollas de barro; Tajines
ro-RO: Casă și grădină > Bucătărie și sufragerie > Articole pentru gătit și copt > Vase de gătit > Oale tagine și oale de lut: Oale de lut; Oale tagine
bg-BG: Дом и градина > Кухня и трапезария > Съдове за готвене и печене > Съдове за готвене > Таджини и глинени съдове за готвене: Глинени съдове за готвене; Таджини
nb: Hjem og hage > Kjøkken og spiserom > Matlagnings- og bakeutstyr > Matlagningsutstyr > Taginer og leirefat: Leirefat; Taginer
pl: Dom i ogród > Kuchnia i jadalnia > Garnki i formy do pieczenia > Garnki > Tażiny i gliniane garnki do gotowania: Gliniane garnki do gotowania; Tażiny
pt-BR: Casa e jardim > Produtos de cozinha e aparelhos de jantar > Panelas e assadeiras > Panelas > Tagines: Panelas de barro; Tagine
th: บ้านและสวน > ห้องครัวและการรับประทานอาหาร > อุปกรณ์ทำอาหารและอุปกรณ์อบอาหาร > อุปกรณ์ที่ใช้ประกอบอาหาร > หม้อทำอาหาร Tagines และหม้อดิน: หม้อดินเผา; หม้อทาจีน
it: Casa e giardino > Cucina e pranzo > Pentolame e tegami da forno > Pentole e tegami > Tajine e pentole in argilla: Pentole di terracotta; Tajine
ja: ホーム・ガーデン > キッチン・ダイニング > 調理器具 > 鍋・フライパン > タジン鍋・土鍋: 土鍋; タジン鍋
hu: Otthon és kert > Konyha és étkező > Főzőedények és sütőedények > Főzőedények > Tajinék és agyagos főzőedények: Agyagos főzőedények; Tajinék
ru: Дом и сад > Кухня и сервировка стола > Кухонная и жаропрочная посуда > Кухонная посуда > Таджины и глиняные горшки: Глиняные горшки; Таджины
sk-SK: Dom a záhrada > Kuchyňa a jedáleň > Nádoby na varenie a pečenie > Hrnce > Hlinené nádoby tagine a hlinené hrnce: Hlinené hrnce; Hlinené nádoby tagine
fr: Maison et jardin > Arts de la table et arts culinaires > Matériel de cuisson et de pâtisserie > Ustensiles de cuisson > Tajines et plats de cuisson en terre cuite: Plats de cuisson en terre cuite; Tajines
da: Hjem og have > Køkken og spisestue > Kogegrej og bageforme > Kogegrej > Taginer og kogegryder af ler: Kogegryder af ler; Taginer
lt-LT: Namai ir sodas > Virtuvė ir valgomasis > Kaitlentės ir orkaitės indai > Kaitlentės indai > Tažinai ir moliniai puodai: Moliniai puodai; Tažinai
ko: 가정/원예 용품 > 주방/식탁 > 조리/제빵 도구 > 조리 도구 > 타진/토기 냄비: 토기 냄비; 타진
de: Heim & Garten > Küche & Esszimmer > Kochgeschirr & Backformen > Kochgeschirr > Tajines & Tonkochtöpfe: Tonkochtöpfe; Tajines
zh-CN: 家居与园艺 > 厨房/餐厅 > 炊具/烘焙用具 > 炊具 > 塔吉锅/砂锅: 砂锅; 塔吉锅
vi: Nhà và vườn > Phòng bếp và phòng ăn > Dụng cụ nấu và nướng > Đồ nấu bếp > Nồi sứ tagine: Niêu đất; Nồi tagine
cs: Dům a zahrada > Kuchyně a jídelny > Nádobí na vaření a pečení > Kuchyňské nádobí > Nádoby tagine: Hliněné hrnce na vaření; Tažíny
nl: Huis en tuin > Keuken en eetkamer > Kookgerei en bakvormen > Kookbenodigdheden > Tajines: Kleien kookpotten; Overige tajines